【裁判字號】    98,審易,4
【裁判日期】    980527
【裁判案由】    竊盜
【裁判全文】
臺灣臺東地方法院刑事判決               98年度審易字第4號
公  訴  人  臺灣臺東地方法院檢察署檢察官
被      告  乙○○
上列被告因竊盜案件，經檢察官提起公訴（98年度偵字第530號
），本院依簡式審判程序審理判決如下：
    主    文
乙○○竊盜，累犯，處有期徒刑月；又踰越門扇竊盜，累犯，
處有期徒刑捌月。應執行有期徒刑拾月。
    犯罪事實
一、乙○○前於民國94年間因竊盜案件，經臺灣桃園地方法院以
    94年度簡上字第483號判處有期徒刑8月確定，嗣經同院以96
    年度聲減字第2644號裁定依中華民國九十六年罪犯減刑條例
    減為有期徒刑4月確定，於96年9月25日縮短刑期執行完畢。
    詎猶不知悔改，基於意圖為自己不法所有之犯意，分別為下
    列行為：
（一）於98年3月8日凌晨1時許，見甲○○所經營位於臺東縣關
      山鎮月眉里4鄰61之3號之「麗荷園休閒餐廳」入口鐵門未
      關，即走入該餐廳庭院，並打開未上鎖之餐廳廚房玻璃門
      後入內（無故侵入他人建築物部分未據告訴），徒手竊取
      放置在該餐廳櫃臺抽屜旁置物格之黑色手提包內之現金新
      臺幣（下同）2,435元後離去。
（二）於98年3月13日凌晨1時許，見上址「麗荷園休閒餐廳」入
      口鐵門未關，即走入該餐廳庭院，並從餐廳廚房玻璃門上
      方之通風口攀爬入內（無故侵入他人建築物部分未據告訴
      ），徒手竊取該餐廳櫃臺抽屜內之現金2,700元後離去。
    嗣經警調閱上開餐廳錄影監視畫面後，發現係乙○○所為，
    並於98年3月13日上午11時40分許，在位於臺東縣關山鎮○
    ○路之百事網企業社，扣得當時在該處消費之乙○○身上所
    藏放之上開竊得金錢餘款2200元（已由甲○○領回），而查
    悉上情。
二、案經甲○○訴由臺東縣警察局關山分局報告臺灣臺東地方法
    院檢察署檢察官偵查起訴。
    理    由
一、據以論罪之證據名稱：
（一）被告乙○○於警詢、檢察官偵訊及本院準備程序、審理時
      之自白。
（二）證人即被害人甲○○於警詢中之證述。
（三）麗荷園休閒餐廳監視錄影翻拍畫面2張，刑案現場照片6張
      ，扣案贓物餘款照片2張，刑案現場測繪圖1紙。
（四）綜上各節相互參研，堪認被告上開任意性自白確與事實相
      符，應堪採信。本件事證已臻明確，被告前揭犯行堪以認
      定，應予依法論科。
二、論罪與科刑：
    按刑法第321條第1項第2款所謂「毀」係指毀壞，稱「越」
    則指踰越或超越，祇要毀壞、踰越或超越門扇、安全設備之
    行為使該門扇、安全設備喪失防閑作用，即該當於前揭規定
    之要件。而上開餐廳之玻璃門具防閑之作用，是屬門扇無疑
    。被告踰越玻璃門上之通風口後，爬越進入屋內之行為，已
    使該玻璃門喪失防閑作用，揆諸前揭說明，自該當該條款所
    規定之「毀越」要件。核被告乙○○所為，就犯罪事實一（
    一）部分，係犯刑法第320條第1項之普通竊盜罪，就犯罪事
    實一（二）部分，係犯刑法第321條第1項第2款之踰越門扇
    竊盜罪。又被告所為上開2次犯行，其所侵入之前開餐廳之
    建築物，並無人居住在內，此經被害人甲○○陳明在卷（見
    本院卷第21頁）。是以，本件尚無刑法第321條第1項第1款
    之於夜間侵入有人居住之建築物之適用問題，附此說明。被
    告所為上開2罪，犯意各別，行為互殊，應予分論併罰。又
    被告有如犯罪事實欄所載論罪科刑執行情形，有卷附臺灣高
    等法院被告前案紀錄表1份可按，其受有期徒刑執行完畢後5
    年以內再故意犯本案法定刑為有期徒刑之罪，均為累犯，應
    依刑法第47條第1項規定各加重其刑。爰審酌被告前已有竊
    盜前科，素行非佳，不思以正當途徑賺取金錢，為貪圖己利
    ，竟恣意進入他人經營之餐廳竊取他人財物，危害社會秩序
    及侵害他人財產權非輕，然其犯後尚能坦承犯行，兼衡被竊
    財物之價值、其犯罪之動機、目的、手段，生活狀況、智識
    程度等一切情狀，各量處如主文所示之刑，並定其應執行之
    刑。
三、應適用之法條：
    依刑事訴訟法第273條之1第1項、第299條第1項前段、第310
    條之2、第454條，刑法第320條第1項、第321條第1項第2款
    、第47條第1項、第51條第5款，刑法施行法第1條之1第1項
    、第2項前段，判決如主文。
本案經檢察官丙○○到庭執行職務
中    華    民    國    98    年    5     月    27    日
                    刑事第二庭  法  官  盧亨龍
以上正本證明與原本無異。
如不服本判決應於收受送達後10日內向本院提出上訴書狀，並應
敘述具體理由；其未敘述上訴理由者，應於上訴期間屆滿後20日
內向本院補提理由書（均須按他造當事人之人數附繕本）。「切
勿逕送上級法院」。告訴人或被害人對於本判決如有不服，請書
具不服之理由狀，請求檢察官上訴者，其上訴期間之計算係以檢
察官收受判決正本之日期為準。
                                書記官  石佳琪
中    華    民    國    98    年    6     月    1     日
附錄本案論罪科刑法條全文：
刑法第320條第1項
意圖為自己或第三人不法之所有，而竊取他人之動產者，為竊盜
罪，處5年以下有期徒刑、拘役或5百元以下罰金。
刑法第321條
犯竊盜罪而有左列情形之一者，處六月以上、五年以下有期徒刑
：
一、於夜間侵入住宅或有人居住之建築物、船艦或隱匿其內而犯
之者。
二、毀越門扇、牆垣或其他安全設備而犯之者。
三、攜帶兇器而犯之者。
四、結夥三人以上而犯之者。
五、乘火災、水災或其他災害之際而犯之者。
六、在車站或埠頭而犯之者。
前項之未遂犯罰之。


司法院資訊處製作；財團法人民間司法改革基金會備份。
